臺灣彰化地方法院刑事判決
110年度易字第361號
公  訴  人  臺灣彰化地方檢察署檢察官  
被      告  洪富貴



上列被告因加重竊盜案件，經檢察官提起公訴（110年度偵字第1
912號、第1900號），被告於本院就被訴事實為有罪之陳述，本
院裁定改以簡式審判程序審理，判決如下：
    主  文
洪富貴犯毀越門窗加重竊盜罪，處有期徒刑拾月，未扣案之犯罪
所得液晶電視壹台、氬焊機貳台、雷射機（含腳架）貳台、電鑽
壹台，均沒收，於全部或一部不能沒收或不宜執行沒收時，追徵
其價額；又犯攜帶兇器毀越安全設備竊盜罪，累犯，處有期徒刑
玖月，未扣案之鴨嘴鉗壹支，及未扣案之犯罪所得香菸壹批及新
臺幣肆仟參佰元，均沒收，於全部或一部不能沒收或不宜執行沒
收時，追徵其價額。主刑部分應執行有期徒刑壹年壹月。
    事實及理由
一、本案被告洪富貴所犯係死刑、無期徒刑、最輕本刑為3年以
    上有期徒刑以外之罪，被告於準備程序中就被訴事實為有罪
    之陳述，經告知簡式審判程序之旨，並聽取公訴人及被告之
    意見後，本院認為適宜而依刑事訴訟法第273條之1第1項規
    定，裁定進行簡式審判程序，且依同法第273條之2、第159
    條第2項之規定，不適用同法第159條第1項傳聞法則有關限
    制證據能力之相關規定，亦不受同法第161條之2、第161條
    之3、第163條之1及第164條至170條規定之限制，合先敘明
    。
二、本件犯罪事實、證據併所犯法條，除證據部分補充被告於本
    院之自白、彰化縣警察局北斗分局110年6月8日北警分偵字
    第1100012322號函及檢附之現場照片、證人陳政輝警詢筆錄
    外，均引用檢察官起訴書之記載（如附件）。
三、論罪科刑
(一)按刑法第321條第1項第1款規定：侵入住宅或有人居住之建
    築物、船艦或隱匿其內而犯之者；第2款規定：毀越門扇、
    牆垣或其他安全設備而犯之。對照觀之，第1款僅以住宅、
    有人居住之建築物、船艦作為行為之客體；第2款則未限定
    行為客體為住宅或有人居住之建築物、船艦，而係以安全設
    備作為行為客體。考其立法目的，應係考量被害人已花費勞
    力、金錢設置防盜之安全設備，以保護私人財物，行為人肆
    意加以毀越，可責難性更高。是以，第2款之行為客體，應
    不限於住宅或有人居住之建築物、船艦，而可及於住宅、建
    築物、船艦以外其他保護財物之安全設備。且若認第1、2款
    行為之客體相同，限於住宅、有人居住之建築物，則第1、2
    款僅行為人侵害之手段不同而已。而第2款之毀越亦屬侵入
    之態樣，與第1款的加重竊盜罪難以區隔，而有疊床架屋之
    虞，故本款之門扇、牆垣應不限於住宅或建築物特有之防護
    設施，所謂「安全設備」，解釋上，亦不必類比建築物之門
    扇、牆垣，而應從其文義與立法目的出發，解釋其應有之範
    圍（許澤天著刑法各論（一）第65頁參照）。即本款所謂「
    安全設備，指依社會通常觀念，認為足作為防盜之設備而言
    」（最高法院25年上字第4168號、55年台上字第547號判例
    同此意旨），並不限定於住宅、建築物相關之安全設備（臺
    灣高等法院暨所屬法院107年法律座談會刑事類提案第11號
    研討結果參照）。經查，本件被告所入侵竊取財物之場所，
    雖均非有人居住之住宅、且均非建築物，然均已破壞用以保
    護私人財物之窗戶、鐵條、鎖頭等防盜設備，自已合於刑法
    第321條第1項第2款之加重要件無疑。核被告洪富貴所為，
    就起訴書犯罪事實一、（一）部分，係犯刑法第321條第1項
    第2款之毀越門窗加重竊盜罪；就起訴書犯罪事實一、（二
    ）部分，係犯同法第321條第1項第2款、第3款之攜帶兇器毀
    越安全設備竊盜罪。　　
(二)爰以行為人責任為基礎，審酌被告尚值壯年，不思循正當途
    徑取得財物，竟因缺錢花用，即以徒手打破窗戶、持鴨嘴鉗
    破壞鐵條、鎖頭等手段竊取財物，造成他人財產權之損害，
    法治觀念實屬淡薄，又被告前已有多次竊盜、違反毒品危害
    防制條例、公共危險等累累前科，素行難謂良好；惟考量被
    告始終坦承犯行，犯後態度尚可，兼衡被告自陳之智識程度
    、職業、家庭生活經濟狀況(本院卷第112頁)等一切情狀，
    並參酌被害人陳政輝之意見及被害人等所受之損害，爰分別
    量處如主文所示之刑，並定其應執行之刑，以示懲儆。
四、沒收部分:
（一）未扣案之鴨嘴鉗1支，為被告為起訴書犯罪事實一、(二)
      之犯行時，攜帶前往作為犯罪工具使用，為被告所得支配
      之犯罪工具，應依刑法第38條第2項、第4項，宣告沒收，
      並於全部或一部不能沒收或不宜執行沒收時，追徵其價額
      。
（二）又未扣案之液晶電視1台及氬焊機2台、雷射機（含腳架）
       2台、電鑽1台，為被告起訴書犯罪事實一、(一)犯行之
      犯罪所得，未扣案之香菸壹批及現金新臺幣4,300元，為
      被告起訴書犯罪事實一、(二)犯行之犯罪所得，應依刑法
      第38條之1 第1 項、第3 項，均予分別宣告沒收，並於全
      部或一部不能沒收或不宜執行沒收時，追徵其價額。
五、依刑事訴訟法第273 條之1 第1 項、第299 條第1 項、第31
    0條之2、第454 條第2 項，刑法第321 條第2款、第3款、第
    38條第2項、第4項、第38條之1第1項、第3項、第51條第5款
    ，刑法施行法第1 條之1 第1 項，判決如主文所示。
六、如不服本件判決，得自收受判決送達之日起20日內，向本院
    提出上訴書狀，上訴於第二審法院。
本案經檢察官吳宇軒提起公訴，檢察官傅克強到庭執行職務。
中　　華　　民　　國　　110 　年　　7 　　月　　28　　日
                  刑事第四庭    法      官  許家偉
以上正本證明與原本無異。
如不服本判決應於收受判決後20日內向本院提出上訴書狀，並應
敘述具體理由。其未敘述上訴理由者，應於上訴期間屆滿後20日
內向本院補提理由書(須附繕本)「切勿逕送上級法院」。
告訴人或被害人對於判決如有不服具備理由請求檢察官上訴者，
其上訴期間之計算係以檢察官收受判決正本之日期為準。
中　　華　　民　　國　　110 　年　　7 　　月　　28　　日
                                書  記  官  張良煜
附錄本件論罪科刑法條全文
中華民國刑法第321條
犯前條第1項、第2項之罪而有下列情形之一者，處6月以上5年以
下有期徒刑，得併科50萬元以下罰金：
一、侵入住宅或有人居住之建築物、船艦或隱匿其內而犯之。
二、毀越門窗、牆垣或其他安全設備而犯之。
三、攜帶兇器而犯之。
四、結夥三人以上而犯之。
五、乘火災、水災或其他災害之際而犯之。
六、在車站、港埠、航空站或其他供水、陸、空公眾運輸之舟、
    車、航空機內而犯之。
前項之未遂犯罰之。